臺灣板橋地方法院刑事判決　　　　　　　 96年度訴字第157號
公　訴　人　臺灣板橋地方法院檢察署檢察官
被　　　告　甲○○
上列被告因違反毒品危害防制條例案件，經檢察官提起公訴（95
年度毒偵字第7978號），本院判決如下：
    主  文
甲○○施用第一級毒品，累犯，處有期徒刑捌月。扣案之第一級
毒品海洛因壹包（淨重零點壹伍公克）沒收銷燬之；扣案之包裝
袋壹個、注射針筒壹支，均沒收之。
    事  實
一、甲○○曾犯軍法搶奪搶劫、脫逃、違反前肅清煙毒條例、違
    反毒品危害防制條例等案件，其中於民國（下同）82年間，
    因違反前肅清煙毒條例案件，經臺灣高等法院判處有期徒刑
    3 年4 月確定，又於84年間，因違反前肅清煙毒條例案件，
    經臺灣雲林地方法院判處有期徒刑3 年3 月確定，其2 案件
    之徒刑併執行之，甫於93年3 月18日縮刑期滿執行完畢，另
    於89年間，因施用毒品案件，經依本院89年度毒聲字第4706
    號刑事裁定送勒戒處所觀察、勒戒後，認有繼續施用毒品傾
    向，再依本院89年度毒聲字第4980號刑事裁定入戒治處所施
    以強制戒治，迄90年8 月21日戒治期滿出所，並由臺灣板橋
    地方法院檢察署檢察官於90年9 月12日以90年度戒毒偵字第
    595 號為不起訴處分確定。詎甲○○於上開強制戒治執行期
    滿出所後之5 年內，復基於施用第一級毒品海洛因之犯意，
    於95年11月21日下午4 時許（起訴書誤載為「95年11月22日
    18時15分許為警採集尿液回溯26小時內某時」云云），在臺
    北縣蘆洲市○○○路附近之菜市場「大廟」內（起訴書誤載
    為「不詳處所」云云），以將第一級毒品海洛因摻水置入針
    筒內再注射手臂之方式，施用第一級毒品海洛因1 次；嗣於
    95年11月22日下午5 時許，為警在其位於臺北縣蘆洲市○○
    路46巷37號4 樓之原居所內查獲，並扣得其用餘持有之第一
    級毒品海洛因1 包（淨重0.15公克─起訴書誤載為「淨重0.
    2 公克」云云）及其所有供其施用第一級毒品海洛因所用之
    上開注射針筒1 支。
二、案經臺北縣政府警察局蘆洲分局報請臺灣板橋地方法院檢察
    署檢察官偵查起訴，再經本院合議庭裁定進行簡式審判程序
    審理。
    理  由
一、按本件被告甲○○所犯為死刑、無期徒刑、最輕本刑為3 年
    以上有期徒刑以外之罪，其於準備程序進行中先就被訴事實
    為有罪之陳述，經告知簡式審判程序之旨，並聽取公訴人、
    被告之意見後，本院合議庭認宜由受命法官獨任進行簡式審
    判程序，爰依刑事訴訟法第273 條之1 第1 項規定，裁定進
    行簡式審判程序，合先敘明。
二、上揭犯罪事實，業據被告甲○○於本院準備程序中及審理時
    坦承不諱，且其為警查獲之際，經警徵得其同意後所採集之
    尿液檢體，送請臺灣檢驗科技股份有限公司以遞以EIA 酵素
    免疫分析法初步檢驗、GC/MS 氣相層析質譜儀確認檢驗結果
    ，確呈現鴉片類陽性反應，有臺灣檢驗科技股份有限公司95
    年12月08日濫用藥物尿液檢驗報告及臺北縣政府警察局蘆洲
    分局偵辦毒品案件尿液代號對照表各1 份在卷可稽，另被告
    為警查獲之際，確有扣得如事實欄所載之物品，亦有臺北縣
    政府警察局蘆洲分局搜索暨扣押筆錄1 份、扣押物品目錄表
    1 份、查獲現場暨扣案物品相片影本7 幀、法務部調查局95
    年12月24日調科壹字第09523051800 號鑑定書附卷可稽，據
    此，自堪信被告上開自白確與事實相符。次查被告於89年間
    ，因施用毒品案件，經依本院89年度毒聲字第4706號刑事裁
    定送勒戒處所觀察、勒戒後，認有繼續施用毒品傾向，再依
    本院89年度毒聲字第4980號刑事裁定入戒治處所施以強制戒
    治，甫於90年8 月21日戒治期滿出所，並由臺灣板橋地方法
    院檢察署檢察官於90年9 月12日以90年度戒毒偵字第595 號
    為不起訴處分確定等節，有臺灣高等法院被告前案紀錄表1
    份在卷足憑，堪認其確係於前案觀察、勒戒暨強制戒治執行
    完畢釋放後5 年內，再犯本案施用毒品犯行，核與毒品危害
    防制條例第23條第2 項規定相符，應依法論科。
三、核被告甲○○所為，係犯毒品危害防制條例第10條第1 項之
    施用第一級毒品罪；其施用前、後持有毒品之低度行為，應
    為施用之高度行為所吸收，不另論罪。末查被告先前有事實
    欄所載之有期徒刑執行完畢情形，有上開臺灣高等法院被告
    前案紀錄表1 份在卷足參，其於前案有期徒刑執行完畢後5
    年內，故意再犯本案有期徒刑以上之罪，為累犯，應依刑法
    第47條第1 項規定加重其刑。爰審酌被告前經觀察、勒戒執
    行完畢後，猶萌施用毒品犯意，顯見其戒除毒癮之意志薄弱
    ，且未衷心悛悔，漠視法令之禁制，恣意濫用毒品，其行可
    訾，惟尚知坦承犯行，兼衡其施用毒品之種類、期間、次數
    、動機、目的、手段等一切情狀，量處如主文所示之刑，以
    資懲儆。
四、扣案之白色粉末1 包（淨重0.15公克），係本案查獲之第一
    級毒品海洛因，已如上述，爰依毒品危害防制條例第18條第
    1 項前段規定，不問屬於犯人與否，沒收銷燬之；次本件扣
    案第一級毒品海洛因之包裝袋1 個及上開注射針筒1 支，均
    係被告所有供其犯本件施用第一級毒品罪所用之物，業據其
    供明在卷，爰依刑法第38條第1 項第2 款之規定，併予宣告
    沒收之。另本件警方查獲之際，雖一併扣得塑膠包裝袋124
    個，惟被告堅陳稱該等包裝袋係其於跳蚤市場內販售首飾之
    包裝袋等語，本院復查又無其他積極事證足資證明該等包裝
    與本案具有何等關連性，爰不予宣告沒收，附此敘明。
據上論斷，應依刑事訴訟法第273 條之1 第1 項、第299 條第1
項前段，毒品危害防制條例第10條第1 項、第2 項、第18條第1
項前段，刑法第11條前段、第47條第1 項、第38條第1 項第2 款
，判決如主文。
本案經檢察官黃仙宜到庭執行職務。
中　　華　　民　　國　　96　　年　　2 　　月　　27　　日
                  刑事第八庭  法　官  王屏夏
上列正本證明與原本無異。
如不服本判決，應於判決送達後10日內向本院提出上訴狀（應附
繕本），上訴於臺灣高等法院。
                              書記官  陳金鳳
中　　華　　民　　國　　96　　年　　2 　　月　　27　　日
附錄本案論罪科刑法條全文：
毒品危害防制條例第10條
施用第一級毒品者，處 6 月以上 5 年以下有期徒刑。
施用第二級毒品者，處 3 年以下有期徒刑。
